【裁判字號】    89,易,786
【裁判日期】    890929
【裁判案由】    傷害
【裁判全文】
臺灣士林地方法院刑事判決                          八十九年度易字第七八六號
    公  訴  人  臺灣士林地方法院檢察署檢察官
    被      告  甲○○
                乙○○
右列被告等因傷害案件，經檢察官提起公訴（八十九年度偵字第五六六四號、第五八
六二號），本院判決如左：
    主  文
甲○○傷害人之身體，處有期徒刑參月，如易科罰金，以參佰元折算壹日。
乙○○傷害人之身體，處有期徒刑貳月，如易科罰金，以參佰元折算壹日。
    事  實
一、甲○○與乙○○原係舊識，於民國八十九年五月十六日晚間十一時許，在乙○○
    台北縣淡水鎮○○路二十一號地下樓住處談話時，因細故發生爭執，詎甲○○及
    乙○○竟均心生不滿，同時基於普通傷害之犯意，乙○○徒手毆打甲○○並以煙
    灰缸砸向甲○○之太陽穴，甲○○亦徒手毆打乙○○並以煙灰缸砸向乙○○之頭
    部，致乙○○因而受有頭部傷害頭皮多處擦傷、淺裂傷零點五乘零點五平方公分
    、零點二乘零點一乘零點一立方公分、二乘零點二平方公分、前額左側瘀傷兩處
    、左顳部左臉顴骨三處瘀腫傷、左眼下區瘀腫傷併擦傷、右眼下區瘀腫傷併擦傷
    一乘零點三平方公分、右胸近劍突處距中線二公分一處淺裂傷約零點五乘零點二
    乘零點三立方公分之傷害，甲○○亦因而受有左耳撕裂傷一公分及左肩擦傷二乘
    二公分之傷害。
二、案經甲○○、乙○○訴由台北縣警察局淡水分局報請台灣士林地方法院檢察署檢
    察官偵查起訴。
    理  由
一、訊據被告甲○○對於右揭事實坦承不諱，被告乙○○則矢口否認有右揭傷害之犯
    行，辯稱：其沒有打甲○○，係甲○○與丙○○共同毆打他，丙○○並用水果刀
    抵住他，將其壓在地上打其，並用煙灰缸打其云云。經查：右揭事實，業據被告
    兼告訴人甲○○於警訊、偵查、審理時坦承不諱，並有台北市立陽明醫院診斷書
    及馬偕紀念醫院診斷證明書各一件在卷可稽。被告乙○○雖辯稱係甲○○與丙○○共同毆打他，其沒有打甲○○云云。然甲○○確受有左耳撕裂傷一公分及左肩
    擦傷二乘二公分之傷害，有上開台北市立陽明醫院診斷書一件在卷可參，且被告
    乙○○於警訊時亦自承有與被告甲○○扭打在一起等語，再據證人丙○○於本院
    審理時證稱「（問）二人如何打？（答）我不知如何形容，倒在一起，沒有看到
    任何器物，我本來試圖拉開二人，但尤叫我不要過來」等語，足認被告乙○○所
    辯未打甲○○云云，並不足採。又被告乙○○雖辯稱丙○○亦有共同毆打其云云
    ，然為證人丙○○所否認，而被告甲○○於偵查中亦稱丙○○並未打乙○○，因
    丙○○手受傷復健中，故叫其不要參與等語，而證人丙○○曾因右前臂骨折併脫
    臼於八十九年三月二十七日入院開刀治療，至八十九年六月三日警局應訊時仍須
    以繃帶支撐，亦有馬偕紀念醫院診斷證明書及照片一張在卷可憑，足認被告乙○○所稱丙○○亦有共同毆打云云，尚不足採。縱上，本件事證明確，被告二人犯
    行洵堪認定，應依法論科。
二、核被告二人所為，均係犯刑法第二百七十七條第一項之傷害罪。爰審酌被告二人
    因細故爭執而互毆之犯罪動機、目的、以持煙灰缸互相傷害之手段，犯罪時所受
    之刺激及其二人品性、生活狀況、智識程度、因此所受之傷害程度，及犯罪後態
    度等一切情狀，各量處如主文所示之刑，併諭知易科罰金之折算標準。
據上論斷，應依刑事訴訟法第二百九十九條第一項前段、刑法第二百七十七條第一項
、第四十一條，罰金罰鍰提高標準條例第一條前段、第二條，判決如主文。
本案經檢察官林曉芳到庭執行職務
中    華    民    國      八十九      年      九       月    二十九     日
                                  臺灣士林地方法院刑事第四庭
                                          法  官
右正本證明與原本無異。
如不服本判決，應於判決送達後十日內，向本院提出上訴狀。
                                          書記官
中    華    民    國      八十        年               月               日
附錄本案論罪科刑法條全文
中華民國刑法第二百七十七條第一項
傷害人之身體或健康者，處三年以下有期徒刑、拘役或一千元以下罰金。


司法院資訊處製作；財團法人民間司法改革基金會備份。
